臺灣臺中地方法院刑事判決　　　　　　　　　　　　　九十三年度易字第八九六號
　　公　訴　人　臺灣臺中地方法院檢察署檢察官
　　被　　　告　甲○○
右列被告因恐嚇取財案件，經檢察官提起公訴（九十三年度偵字第四七０七號），本
院合議庭裁定改以簡式審判程序審理後，判決如左：
    主  文
甲○○意圖為自己不法之所有，以恐嚇使人將本人之物交付未遂，累犯，處有期徒刑
肆月，如易科罰金，以佰元折算壹日。扣案之電話卡壹張，沒收。
    事  實
一、甲○○前曾於民國九十年間因犯收受贓物、故買贓物及偽造文書等罪，經本院及
    臺灣高等法院臺中分院各判處有期徒刑六月、六月、五月確定，嗣並經定應執行
    刑有期徒刑一年三月確定，於九十年十二月十八日易科罰金而執行完畢，猶不知
    悔改，於九十二年十二月底，因在臺中市○○路與自由路口之寒舍茶坊聽見鄰桌
    客人談論，而得知姓名年籍姓名不詳之男子二人曾於九十二年十二月十七日，在
    臺中縣太平市○○路○段一三七號「蒂芬尼美語補習班」內持刀強盜丙○○、乙○○之各項犯罪細節及聯絡電話等情，竟意圖為自己不法之所有，於九十三年二
    月二十六日十八時許，撥打「蒂芬尼美語補習班」之0000000000號電
    話，查悉乙○○所持用行動電話號碼0000000000號，遂自同日二十三
    時三十分許起至翌日（同月二十七日）零時三十分許，在臺中縣太平市○○路○
    段五十七之十一號附近之公用電話亭，以公用電話接續五次撥打乙○○前揭行動
    電話，向乙○○恐嚇稱：要幫乙○○處理上開強盜案之事，要求乙○○匯款新台
    幣（下同）十萬元至呂登林（不知情）所有之局號0000000號、帳號00
    00000號之郵局帳戶（原係由呂登林交付甲○○供處理其存款所用）內，讓
    其處理此事云云，並同時細數其熟知上開強盜案細節及丙○○、乙○○住處、銀
    行出入往來，生活狀況及使用車輛情形，以暗示將加害乙○○、丙○○之方式恐
    嚇乙○○，要乙○○交付財物。嗣於九十三年二月二十七日零時三十分許，當甲○○接續利用上揭公用電話恐嚇乙○○時，為警當場查獲而未遂，並扣得甲○○
    所有供犯罪之用之電話卡一張。
二、案經乙○○訴由臺中縣警察局霧峰分局報告臺灣臺中地方法院檢察署檢察官偵查
    起訴。
    理  由
一、訊據被告甲○○對右揭對被害人乙○○恐嚇取財未遂之事實坦承不諱，核與被害
    人乙○○於警詢中指述之情節相符，並經證人丙○○、朱翔達、呂登林於警詢中
    證述屬實，復有扣案之電話卡一張、呂登林上揭郵局帳戶提款卡一張及現場照片
    八張可稽，足見被告前開自白與事實相符。本件事證明確，被告之犯行洵堪認定
    ，應予依法論科。
二、被告甲○○前揭以電話向被害人乙○○暗示將加害其夫妻二人，要求乙○○匯款
    十萬元，然被害人尚未交付款項即為警查獲。是核被告所為，係犯刑法第三百四
    十六條第三項、第一項之恐嚇取財未遂罪。被告先後五次撥打電話恐嚇被害人之
    犯行，係基於同一恐嚇取財犯意下之接續行為，只論以一罪。被告前曾於九十年
    間因犯收受贓物、故買贓物及偽造文書等罪，經本院及臺灣高等法院臺中分院各
    判處有期徒刑六月、六月、五月確定，嗣並經定應執行刑有期徒刑一年三月確定
    ，於九十年十二月十八日易科罰金而執行完畢，有臺灣臺中地方法院檢察署刑案
    資料查註紀錄表及臺灣高等法院被告全國前案紀錄表各一份附卷足憑，其受有期
    徒刑之執行完畢後，五年以內再犯有期徒刑以上之罪，為累犯，應依刑法第四十
    七條規定加重其刑。又被告已著手於恐嚇取財行為之實施，惟因被害人乙○○尚
    未依約給付財物即為警查獲，是被告恐嚇取財部分之犯罪尚屬未遂，依刑法第二
    十六條前段之規定，按既遂犯之刑度減輕其刑，並依法先加後減之。爰審酌被告
    素行非佳，由前揭刑案紀錄表足參，僅係因一時缺錢花用，利用先前獲悉被害人
    遭強盜情節，以此恐嚇被害人要求匯款，惡性非輕，惟尚未取得贖款，即遭警查
    獲，並無所得利益，及其犯罪後坦承犯行，態度尚稱良好等一切情狀，量處如主
    文所示之刑，並諭知易科罰金之折算標準，以示懲儆。扣案之電話卡一張，係被
    告所有供犯恐嚇取財罪所用之物，業據被告供承在卷，應依刑法第三十八條第一
    項第二款之規定宣告沒收；至另扣案之呂登林所有之郵局提款卡一張，因非屬被
    告所有之物，而扣案之記載0000000000000000號帳號之紙張一
    張、老主顧檳榔專賣店名片一張、記載電00000000之紙張一張、臺新銀
    行之金融卡一張，雖係被告所有，然非供其犯罪所用之物，爰不另宣告沒收，附
    此敘明。
據上論斷，應依刑事訴訟法第二百七十三條之一第一項、第二百九十九條第一項前段
，刑法第三百四十六條第一項、第三項、第四十七條、第二十六條前段、第四十一條
第一項前段、第三十八條第一項第二款，罰金罰鍰提高標準條例第一條前段、第二條
，判決如主文。
中      華      民      國    九十三    年      五      月      五      日
                              臺灣臺中地方法院刑事第四庭
          法  官   王  世  華
右正本證明與原本無異。
如不服本判決，應於判決送達後十日內向本院提出上訴狀，上訴於臺灣高等法院臺中
分院( 須附繕本 )。
                                      書記官
中      華      民      國    九十三    年      五      月      五      日
附錄論罪科刑法條
刑法第三百四十六條
意圖為自己或第三人不法之所有，以恐嚇使人將本人或第三人之物交付者，處六月以
上五年以下有期徒刑，得併科一千元以下罰金。
以前項方法得財產上不法之利益，或使第三人得之者，亦同。
前二項之未遂犯罰之。
